【裁判字號】    90,上易,949
【裁判日期】    900911
【裁判案由】    毀損
【裁判全文】
臺灣高等法院高雄分院刑事判決          九十年度上易字第九四九號
    上  訴  人
    即  被  告  丙○○
    選任辯護人  李文禎律師
                黃如流
右上訴人因毀棄損壞案件，不服臺灣屏東地方法院九十年度易字第三九一號，中華民
國九十年四月二十六日第一審判決（起訴案號：臺灣屏東地方法院檢察署八十九年度
偵字第六三一五號）提起上訴，本院判決如左：
    主  文
丙○○毀棄、損壞他人之鋁製大門、衛浴設備、儲藏室門扇、鋁門窗、玻璃窗等物，
足以生損害於他人，處有期徒刑肆月，如易科罰金，以參佰元折算壹日。
    事  實
丙○○於民國八十九年十月二十三日十時許，因原為其居住之屏東縣南州鄉○○村○
○路八號之七法拍房屋，業經法院執行拍賣後，由乙○○拍定買受，並已領有權利移
轉證書，而丙○○擬向乙○○繼續承租該屋不成，竟基於毀棄損壞之故意，趁法院未
將該屋點交予乙○○之際，毀損右揭乙○○所有房屋內之鋁製大門、衛浴設備、儲藏
室門扇、鋁門窗、玻璃窗等物品，致生損害於乙○○，迄於同年月二十五日，乙○○
發覺後向警局報案而循線查獲。案經乙○○訴由屏東縣警察局東港分局移送台灣屏東
地方法院檢察署檢察官偵查起訴。
    理  由
一、訊據被告丙○○矢口否認有上開毀損屋內物品之犯行，辯稱伊要照顧小孩，無暇
    破壞房屋，且伊於同年月二十四日還去找乙○○要求承租該房屋，所以不可能破
    壞房屋等語。惟查，房屋內之物於前開時間內遭毀損之事實業據告訴人指述稽詳
    ，而證人林沈麗秋雖證稱僅看到被告以鐵鎚亂敲樓梯旁之儲藏室門板（見警卷所
    附照片第十幀）及現場散落一旁之玻璃碎片，並未直接看到其他部分遭到破壞之
    情形，然由照片所呈現情形觀察，現場確實遭人蓄意破壞，當時只有被告居住在
    上址，不可能另有人冒然闖入進行破壞，故證人之證言應堪採信佐證，並有照片
    十二張附卷可稽；次查，告訴人於事發前半個月即曾表甲不將該房屋租與被告，
    此業經告訴人於審判中陳述甲確，而被告亦無異議，故被告早就知悉無法續租該
    屋，而辯稱事後仍向告訴人要求承租房屋一節，並不足為被告不可能破壞房屋之
    有利認定，證人張黃滿及林春成，雖於本院證稱未見被告有毀損該屋各項設備情
    事，但證人沒有看到並不代表被告未有毀損行為，不能採為被告有利之證據，而
    被告所提出原審法院九十年訴字第三七三號民事判決，雖為被告有利之判決，但
    非確定判決，此判決不採信林沈麗秋之證言，而採信被告之公公林春成之證言，
    此為該法院審判權之行使，惟本院不受該法院民事判決認定之拘束。被告所辯，
    皆係事後卸責之詞，殊無可採，可見其因房屋遭拍賣需自行遷出，而告訴人又不
    肯將房屋租與被告，心有不平，挾怨毀損屋內設備，致生損害於乙○○，事證甲
    確，犯行洵堪認定。
二、核被告丙○○所為，係犯刑法第三百五十四條之毀損器物罪，其破壞屋內鋁製大
    門、衛浴設備、儲藏室門扇、鋁門窗、玻璃窗之等數件物品，係利用同一犯罪機
    會接續為之，且侵害法益相同，仍僅論以一毀損罪。起訴書認前開電表、水管、
    水塔等物因被告破壞而不堪使用；但查此部分，乃水電公司之斷水斷電措施所致
    ，此亦經告訴人到庭陳述甲確，公訴人誤認為被告所破壞，尚有未洽，惟此部分
    事實與前揭事實為同一犯罪事實，爰不另為無罪之諭知，併此敘甲。原審據以論
    罪科刑，固非無見，但查告訴人並未指有增建之鐵門被毀損，原審論原告有毀損
    增建之鐵門，自嫌無據，又論被告毀損裝潢，依告訴人所提出之照片，是指主臥
    室內之衣櫥、化妝台等物，但此部分，難認是屬於房屋之一部分，應為被告所拋
    棄不要之物，此部分不構成毀損，原審一併論科，自有未合。被告上訴否認犯罪
    ，固無足取，惟原判決既有可議，自應予以撤銷改判。爰審酌被告因房屋遭法院
    拍賣、心有不滿，即大肆破壞屋內各項設備，告訴人損失嚴重，整修回復原狀非
    易事、而被告挾怨毀損之行為，將使大眾對法拍房屋望之卻步，對法院拍賣程序
    之進行，阻礙甚大、犯後並無悔意，未對告訴人為任何賠償等一切情狀，量處如
    主文所示之刑，並諭知易科罰金之折算標準。被告行為後，刑法第四十一條已於
    九十年一月十日修正公布為：「犯最重本刑為五年以下有期徒刑以下之刑之罪，
    而受六個月以下有期徒刑或拘役之宣告，因身體、教育、職業、家庭之關係或其
    他正當事由，執行顯有困難者，得以一元以上三元以下折算一日，易科罰金。但
    確因不執行所宣告之刑，難收矯正之效，或難以維持法秩序者，不在此限。併合
    處罰之數罪，均有前項情形，其應執行之刑逾六月者，亦同。」依刑法第二條第
    一項前段規定，應適用裁判時即修正後之刑法第四十一條第一項前段諭知易科罰
    金之折算標準。
據上論斷，應依刑事訴訟法第三百六十九條第一項前段、第三百六十四條、第二百九
十九條第一項前段，刑法第二條第一項前段、第三百五十四條、第四十一條第一項前
段，罰金罰鍰提高標準條例第一條前段、第二條，判決如主文。
本案經檢察官邱榮藏到庭執行職務。
中    華    民    國      九十      年       九       月     十一   日
                              臺灣高等法院高雄分院刑事第九庭
                                  審判長法官  張甲松
                                        法官  任森銓
                                        法官  江泰章
右正本證甲與原本無異。
不得上訴。
                                      書記官  郭榮芳
中    華    民    國      九十      年       九       月    十三    日
附錄：本判決論罪科刑法條：
刑法第三百五十四條
毀棄、損壞前二條以外之他人之物或致令不堪用，足以生損害於公眾或他人者，處二
年以下有期徒刑、拘役或五百元以下罰金。
                                                                 Ｊ


司法院資訊處製作；財團法人民間司法改革基金會備份。
